Config:
  hfst:
    Gen: ../../../src/generator-gt-norm.hfst
    Morph: ../../../src/analyser-gt-norm.hfst
  xerox:
    Gen: ../../../src/generator-gt-norm.xfst
    Morph: ../../../src/analyser-gt-norm.xfst
    App: lookup

Tests:



# todo:
# Proofread the gold standard (below)
# Then: run analyser, then correct.


  Noun - ща̄рыщ: # Noun 122 'ocean' - full paradigm
     ща̄рыщ+N+Sg+Nom: ща̄рыщ
     ща̄рыщ+N+Sg+PxSg1+Nom: ща̄рщум
     ща̄рыщ+N+Sg+PxSg2+Nom: ща̄рыщн
     ща̄рыщ+N+Sg+PxSg3+Nom: ща̄рще
     ща̄рыщ+N+Sg+PxDu1+Nom: ща̄рыщме̄н
     ща̄рыщ+N+Sg+PxDu2+Nom: ща̄рыщӣн
     ща̄рыщ+N+Sg+PxDu3+Nom: ща̄рще̄н
     ща̄рыщ+N+Sg+PxPl1+Nom: ща̄рщув
     ща̄рыщ+N+Sg+PxPl2+Nom: ща̄рщӣн
     ща̄рыщ+N+Sg+PxPl3+Nom: ща̄рщаныл
     
     ща̄рыщ+N+Sg+Loc: ща̄рыщт
     ща̄рыщ+N+Sg+PxSg1+Loc: ща̄рщумт
     ща̄рыщ+N+Sg+PxSg2+Loc: ща̄рщинт
     ща̄рыщ+N+Sg+PxSg3+Loc: ща̄рыщт
     ща̄рыщ+N+Sg+PxDu1+Loc: ща̄рщме̄нт
     ща̄рыщ+N+Sg+PxDu2+Loc: ща̄рщӣнт
     ща̄рыщ+N+Sg+PxDu3+Loc: ща̄рще̄нт
     ща̄рыщ+N+Sg+PxPl1+Loc: ща̄рщувт
     ща̄рыщ+N+Sg+PxPl2+Loc: ща̄рщӣнт
     ща̄рыщ+N+Sg+PxPl3+Loc: ща̄рщанылт
     
     ща̄рыщ+N+Sg+All: ща̄рыщн
     ща̄рыщ+N+Sg+Abl: ща̄рыщныл
     ща̄рыщ+N+Sg+Ins: ща̄рщил
     ща̄рыщ+N+Sg+Tra: ща̄рщиг
     
     ща̄рыщ+N+Du+Nom: ща̄рщиг
     ща̄рыщ+N+Pl+Nom: ща̄рщит
